臺灣板橋地方法院交通事件裁定　　　　 96年度交聲字第346號
原處分機關　交通部公路總局臺北區監理所
異　議　人　甲○○
即受處分人
上列異議人即受處分人因違反道路交通管理處罰條例案件，對於
交通部公路總局臺北區監理所於民國96年3月15日所為之北監營
裁字裁40-C00000000號裁決處分，聲明異議，本院裁定如下：
    主  文
異議駁回。
    理  由
一、原處分意旨略以：異議人即受處分人甲○○於96年1月22日
    10時7分許，駕駛車號JM-879號營業貨運曳引車，行經瑞芳
    台2線龍洞街口，因駕車行經有燈光號誌管制之交岔路口闖
    紅燈，為員警當場攔停以北縣警交字第C00000000號舉發違
    反道路交通管理事件通知單掣單舉發。嗣原處分機關依道路
    交通管理處罰條例第53條第1項、第63條第1項第3款（裁決
    書漏載第3款）及違反道路交通管理事件統一裁罰基準表規
    定，裁處罰鍰新臺幣3,600元，並記違規點數3點。
二、聲明異議意旨略以：當日本車載重標準35T重，由龍洞下坡
    至88.5KM處，二支號誌桿相距約25公尺，未見第二支號誌桿
    亮綠、黃燈，煞車進入90度右彎半徑，時速也降至約30KM，
    頭頂上第二支號誌桿突然亮紅燈，此時離斑馬線約5公尺，
    後方又緊跟1部自小客車，當下依經驗判斷反應動作，油門
    放空續踏煞車，以餘速30KM通過，此號誌燈為時已久，出現
    秒差，有綠、黃燈不亮問題，伊覺得路口之燈光號誌設計有
    問題，紅燈設置地點在正90度之轉彎點，爰依法聲明異議云
    云。
三、按汽車駕駛人，行經有燈光號誌管制之交岔路口闖紅燈者，
    處新臺幣（下同）1,800元以上5,400元以下罰鍰，道路交通
    管理處罰條例第53條第1項定有明文。汽車駕駛人違反上開
    規定者，記違規點數3點，同條例第63條第1項第3款亦規定
    甚明。又依違反道路交通管理事件統一裁罰基準表，汽車駕
    駛人駕駛大型車，行經有燈光號誌管制之交岔路口闖紅燈，
    而於期限內繳納或到案聽候裁決者，處3,600元罰鍰，並記
    違規點數3點。
四、經查：
（一）異議人於96年1月22日10時7分許，駕駛車號JM-879號營業
      貨運曳引車，行經台2線龍洞街口時，於紅燈亮起後，仍
      以時速30公里持續行駛穿越上開路口，此有北縣警交字第
      C00000000號舉發通知單、北縣警瑞交字第0960003501號
      書函各1份附卷可稽，並為異議人所不爭執，是異議人所
      駕駛之上開營業貨運曳引車於紅燈亮起時未依規定停等而
      仍持續在行進中一節堪以認定。
（二）異議人固不否認有於前揭時、地駕車行經有燈光號誌管制
      之交岔路口闖紅燈之事實，惟以上開情詞置辯。惟查該路
      段於95年1月22日並無交通號誌之維修紀錄等情，並經證
      人即本件舉發員警乙○○於本院訊問時到庭結證稱：「當
      時我們是在102線龍洞街口號誌前方，就是往基隆的方向
      ，我們看到異議人所開的曳引車，從轉彎方面過來的時候
      ，那時候已經是紅燈了，但是他的車還是直行開過來，毫
      無疑問就是闖紅燈，我們就告發，當時異議人一直向我們
      反應說這個燈光號誌設置不當...這是1個轉彎路道沒有錯
      ，但是在這個直的地方有設置1個預警號誌，到主要號誌
      那邊有50公尺，緩衝時間絕對是夠」、「黃燈號誌沒有故
      障，而且當天異議人的車子並沒有越過紅燈後停住，是直
      接闖過去，當時異議人後面還有跟著1部車，也都一起被
      我們告發」等語明確（參本院96年7月4日訊問筆錄），並
      當庭提出現場佐證照片8幀。參酌員警執行公務時，本身
      即受有行政懲處責任之監督，其到庭具結作證，更係以刑
      事責任擔保其證言之真實性，本件舉發員警既已到庭證述
      如上，且與異議人素不相識，彼此間亦無任何嫌隙，當不
      至甘冒涉犯偽證罪之風險，蓄意構陷異議人，是異議人所
      稱路口燈光號誌故障云云，尚難採信。再由員警庭呈照片
      可見預警號誌至街口號誌距離約有50公尺，則在通過轉彎
      處後，應有充分緩衝時間供異議人作準備剎停之反應，使
      其於號誌變換為紅燈時得以停車。況異議人身為職業駕駛
      人，自承不時經過該路段，對於該處之路況及燈光號誌之
      設置地點當知之甚明，又該處路口紅燈之設置地點亦非如
      異議人所稱在正90度之轉彎點，而係右轉過彎後之末段處
      ，且右側號誌桿並無障礙物遮蔽，視線良好等情，有現場
      照片8幀在卷可考。是異議人於通過上開路口前，本應注
      意燈光號誌之變化，不應因交通號誌秒差與否而有不同，
      通過路口時即應減速。異議人既於紅燈亮起2 秒鐘左右通
      過停止線，以時速30公里速度繼續通過路口，則其早在16
      公尺前即已發現燈號轉換為紅燈（時速30公里每秒約行駛
      8. 3公尺），其執意闖紅燈極為明確，故其空言所辯，顯
      係卸責之詞，無可採信。從而，本院認異議人確有上開之
      違規事實無訛。
五、綜上所述，異議人確有於前揭時、地，駕車行經有燈光號誌
    管制之交岔路口闖紅燈之違規行為，原處分機關依道路交通
    管理處罰條例第53條第1項、第63條第1項第3款，裁處異議
    人罰鍰3,600元，並記違規點數3點，於法尚無不合，本件異
    議為無理由，應予駁回。
據上論斷，應依道路交通案件處理辦法第19條裁定如主文。
中　　華　　民　　國　　96　　年　　7 　 月　　26 　　日
                      交通法庭  法　官  李君豪
以上正本證明與原本無異。
如不服本裁定應於送達後五日內向本院提出抗告狀
                                書記官  林文達
中　　華　　民　　國　　96　　年　　7 　　月　　26　　日
